【裁判字號】    95,訴,788
【裁判日期】    951116
【裁判案由】    違反毒品危害防制條例
【裁判全文】
臺灣新竹地方法院刑事判決               95年度訴字第788號
公  訴  人  臺灣新竹地方法院檢察署檢察官
被      告  甲○○
                    （另案在臺灣桃園看守所羈押中）
上列被告因違反毒品危害防制條例案件，經檢察官提起公訴（九
十五年度毒偵字第一五○一號），本院裁定以簡式審判程序審理
，判決如下：
     主  文
甲○○施用第一級毒品，累犯，處有期徒刑玖月。
     事  實
一、甲○○曾於民國九十一年間因違反藥事法案件，經臺灣桃園
    地方法院以九十一年度訴字第四二五號判決判處有期徒刑三
    月確定。又於九十二年及九十三年間，因二次竊盜案件，經
    本院以九十二年度易字第六○七號、九十三年度易字第一九
    ○號判決分別判處有期徒刑八月、一年，嗣定應執行有期徒
    刑一年六月確定。其於九十二年十月二日入監接續執行上開
    徒刑，於九十四年十一月十日縮刑期滿執行完畢。其於九十
    一年間且因施用毒品案件，經臺灣苗栗地方法院裁定觀察、
    勒戒後，認有繼續施用毒品傾向，再經同法院裁定令入戒治
    處所施以強制戒治，其強制戒治處分嗣經評定為合格，無繼
    續戒治之必要，再經裁定停止強制戒治付保護管束，之後其
    停止強制戒治處分遭到撤銷，於九十二年十月九日入監執行
    強制戒治殘期，於九十三年五月六日強制戒治執行完畢，由
    臺灣苗栗地方法院檢察署檢察官於同年月二十日，以九十三
    年度戒毒偵字第十二號不起訴處分確定，仍不知悔改，於強
    制戒治執行完畢後五年內，復基於施用第一級毒品海洛因之
    犯意，於九十五年七月十八日下午六時許，在其朋友溫進寶
    位於新竹縣竹北市○○街二八號住處內，將海洛因粉末置入
    其所有之注射針筒加水稀釋後，持注射針筒施打右手手臂之
    方式，施用海洛因一次。嗣警方於同日晚上八時十分許，至
    溫進寶上開住處搜索後，徵得在場之甲○○同意，採集甲○
    ○之尿液送驗後查知上情。
二、案經新竹市警察局第二分局報請臺灣新竹地方法院檢察署檢
    察官偵查起訴。
     理  由
一、被告甲○○所犯毒品危害防制條例第十條第一項施用第一級
    毒品罪，非為死刑、無期徒刑、最輕本刑為三年以上有期徒
    刑之罪或高等法院管轄第一審案件，其於準備程序進行中先
    就被訴事實為有罪之陳述，本院認為合於刑事訴訟法第二百
    七十三條之一第一項之規定，裁定進行簡式審判程序，先予
    敘明。
二、上開事實，業經被告甲○○於本院審理時坦白承認，而被告
    於九十五年七月十八日經警採尿送驗結果，呈嗎啡（即海洛
    因水解後之反應）陽性反應，有新竹市警察局辦理煙毒、麻
    醉藥品案尿液送驗受檢人真實姓名代號對照表及臺灣檢驗科
    技股份有限公司濫用藥物尿液檢驗報告各一份在卷可佐。又
    施用第一級毒品海洛因，可於二至四日內由施用者尿液中檢
    測得知，有行政院衛生署管制藥品管理局九十二年三月十日
    管檢字第○九二○○○一四九五號函在卷可供參考，足見被
    告之自白與事實相符，可以採信，其於上述時地施用海洛因
    一次之事實，應可認定。
三、被告於九十一年間因施用毒品案件，經臺灣苗栗地方法院裁
    定觀察、勒戒後，認有繼續施用毒品傾向，再經同法院裁定
    令入戒治處所施以強制戒治，其強制戒治處分嗣經評定為合
    格，無繼續戒治之必要，再經裁定停止強制戒治付保護管束
    ，之後其停止強制戒治處分遭到撤銷，於九十二年十月九日
    入監執行強制戒治殘期，於九十三年五月六日強制戒治執行
    完畢，由臺灣苗栗地方法院檢察署檢察官於同年月二十日，
    以九十三年度戒毒偵字第十二號不起訴處分確定等情，有臺
    灣新竹地方法院檢察署刑案資料查註紀錄表及臺灣高等法院
    被告前案紀錄表各一份在卷足憑，其於強制戒治執行完畢後
    五年內，復施用第一級毒品海洛因，應予依法論科。
四、查海洛因為毒品危害防制條例第二條第一項第一款所稱之第
    一級毒品，不得持有及施用，被告甲○○竟持以施用，核其
    所為，係犯同條例第十條第一項之施用第一級毒品罪。其施
    用前持有第一級毒品海洛因之低度行為，應為施用之高度行
    為所吸收，不另論罪。其曾於九十一年間因違反藥事法案件
    ，經臺灣桃園地方法院以九十一年度訴字第四二五號判決判
    處有期徒刑三月確定。又於九十二年及九十三年間，因二次
    竊盜案件，經本院以九十二年度易字第六○七號、九十三年
    度易字第一九○號判決分別判處有期徒刑八月、一年，嗣定
    應執行有期徒刑一年六月確定。其於九十二年十月二日入監
    接續執行上開徒刑，於九十四年十一月十日縮刑期滿執行完
    畢，有臺灣新竹地方法院檢察署刑案資料查註紀錄表及臺灣
    高等法院被告前案紀錄表各一份在卷可供參考，其受徒刑之
    執行完畢後，五年以內再故意犯有期徒刑以上刑之本罪，為
    累犯，應依刑法第四十七條第一項之規定，依法加重其刑。
    爰審酌被告曾有竊盜、違反麻醉藥品管理條例、違反藥事法
    與違反毒品危害防制條例等前科之素行、經執行觀察、勒戒
    與強制戒治後仍未戒除毒癮、施用毒品嚴重危害其身心健康
    及坦認犯行之犯罪後態度等一切情狀，量處如主文所示之刑
    。至被告所有，供施用海洛因所用之注射針筒並未扣案，亦
    無證據證明現尚存在，為避免執行困難，爰不予宣告沒收。
據上論斷，應依刑事訴訟法第二百七十三條之一、第二百九十九
條第一項前段，毒品危害防制條例第十條第一項，刑法第十一條
前段、第四十七條第一項，判決如主文。
本案經檢察官林佳穎到庭執行職務。
中    華    民    國  九十五  年    十一  月   十六   日
                  刑事第六庭    法  官  林昌義
以上正本證明與原本無異。
如不服本判決，應於判決送達後10日內向本院提出上訴狀 (應附
繕本 )，上訴於臺灣高等法院。
中    華    民    國    95    年    11    月    16    日
                                書記官  劉怡芳
附錄本案論罪科刑法條全文：
毒品危害防制條例第十條
施用第一級毒品者，處六月以上五年以下有期徒刑。
施用第二級毒品者，處三年以下有期徒刑。


司法院資訊處製作；財團法人民間司法改革基金會備份。
